# 陈版：中瑞岳华研究2012 47页-48页问题

提问人：hcl1986 时间：2013-02-14 22:01:45
在一项同时包含多个部分的合同中，其中单个部分（或者其中若干部分的组合）如果同时满足下列条件，则可以将其作为独立的收入确认单元，单独运用适用的收入确认模式确认与该单元相关的收入： (1)、该部分所交付的货物或所提供的劳务对于顾客而言具有独立的价值。所谓货物或劳务具有独立的价值，是指它们可以由任何卖方单独出售，或者买方可以单独转售该部分货物或劳务。在判断顾客有无能力转售所提供的项目时，本规则不要求该等所提供的项目具有可观察到的市场。 （ 2 ）、未提供部分的公允价值具有客观的、可靠的证据。（ 3 ）、如果某项安排包含了一项与所提供的项目相关的一般退货权，则很可能将要交付或提供目前尚未交付或提供的部分，并且目前尚未提供或交付的部分的未来提供或交付事实上处于卖方的控制之下。第二条，第三条不理解什么意思，陈版能分解一下么？

回答人：chenyiwei
这两项内容在《计学撮要》中已有。其中第二点是确保已交付部分的公允价值可以可靠计量，因为合同总价确定后，如果“未提供部分的公允价值具有客观的、可靠的证据”，相应地已交付部分的公允价值也就可以可靠确定；第三点是说明未交付部分很可能交付，且未交付部分的可能履约瑕疵不至于影响到已交付部分相关的经济利益流入的确定性的估计，因而与已交付部分相关的经济利益很可能流入。

提问人：hcl1986 时间：2013-02-14 23:17:15
回复 chenyiwei 的帖子
明白了，谢谢陈版。不过这些条件准则中没有吧，依据在哪呢？

回答人：chenyiwei
参考US GAAP的有关规定。但这些规定与IFRS和中国准则应该是相通的。